# Minuta de Reunión - [Reunión con Jose Mercado(Gerente de Marketing)]

## Información de la Reunión

| Campo | Valor |
|-------|-------|
| **Fecha de convocatoria** | [18/09/2025] |
| **Hora de convocatoria** | [21:00] |
| **Fecha de reunión** | [18/09/2025] |
| **Hora de inicio** | [21:00] |
| **Hora de finalización** | [21:30] |
| **Lugar** | [Virtual - Zoom] |
| **Modalidad** | [Remota] |
| **Duración** | [30 minutos] |
| **Redactor** | [Alexis Maximiliano Torrez Vargas] |

## Asistentes

| Nombre | Rol | Asistencia |
|--------|-----|------------|
| [Gonzalo Garcia] | [Desarrolador] | ✅ Presente |
| [Emilio Michelli] | [Desarrolador] | ✅ Presente |
| [Favio Condori] | [Desarrolador] | ✅ Presente |
| [Matias Vazquez Morales] | [Desarrolador] | ✅ Presente |
| [Alexis Torre Vargas ] | [Desarrolador] | ✅ Presente |

## Resumen Ejecutivo

Declara Jose Mercado(Gerente de Marketing) que los problemas son referidos a la información que respalda la gestión de proyectos. Quiere tener visibilidad de las fechas de los releases y cuándo está listo para producción y se desea saber si las funcionalidades esperadas para una fecha determinada se modifican o si se eliminan. Además se espera una alerta temprana de desvíos de proyectos, ya sea en tiempo, costo o alcance.

## Detalle de la Minuta

### 1. [Principales problemas ]
Falta de información necesaria para la gestion de proyectos. Como la finalizacion de productos,trabajos o versiones, funcionalidades esperadas del proyecto y sus fechas de incorporación.

### 2. [Disponibilidad de personal]
Se necesita saber si hay personal disponible para trabajar en futuros proyectos.

### 3. [Estado de los proyectos]
Se desea saber sobre el estado del proyecto y sus funcionalidades esperadas para cada release. En cuanto a las funcionalidades, se desea saber si fueron eliminadas, modificadas o corridas para otro release.
Se propuso que en el sistema haya una alerta temprana en casos de desvío de proyecto, ya sea en tiempo, costo o alcance.


## Próxima Reunión

| Campo | Valor |
|-------|-------|
| **Fecha propuesta** | [25/09/2025] |
| **Hora propuesta** | [21:00] |
| **Lugar** | [Virtual - Zoom] |
| **Temas a tratar** | [Problemas en el área de operaciones] |

---

**Fecha de creación:** [05/10/2025]  
**Última actualización:** [05/10/2025]
